# 企业支付的煤矿采空区的村民拆迁补偿费如何进行账务处理

提问人：大笑江湖 0101 时间：2020-01-12 09:02:14
企业支付的煤矿采空区的村民拆迁补偿费如何进行账务处理？
例如：某煤矿 2019 年度因采矿区出现塌陷，经政府批准，将对该采煤面地上的行政村进行整体搬迁，发生拆迁补偿费 1 亿元，该项费用是否可以计入长期待摊费用，还是应该全部计入当期损益，如果是基建期的煤矿，是否可以计入在建工程？

回答人：chenyiwei
根据《关于规范煤矿维简费管理问题的若干规定》（财建[2004]119号），“大型煤矿一次拆迁民房 50 户以上的费用和中小煤矿采动范围的搬迁赔偿”可从维简费中列支。如果不属于上述维简费列支范围，或者维简费余额不足的，则直接计入当期生产成本。
基建期内的煤矿，按设计需搬迁开采区内村庄的，搬迁费用可以计入在建工程成本；因施工期间意外事故损毁民房导致必须搬迁的，相关支出计入营业外支出。